---
title: "Reducción de la Varianza"
author: "Beltran Henry, Burbano Joel,Guaman Ronny"
date: "3/8/2021"
output: 
  html_document: 
    highlight: zenburn
    theme: cerulean
---

# Ejericio de Fin de Practica

5. ***Aproximar  mediante integración Monte Carlo (clásica) la media de una distribucon exponencial de parámetro $1/2$: $$I=\int_0^{\infty}\frac{x}{2}e^{-\frac{x}{2}}dx$$ y representar gráficamente la aproximación en función de $n$. Comparar los resultados con los obtenidos empleando variables antitéticas, ¿ Se produce una reducción de la varianza?***  <span style="color:red">NOTA:</span>. Puede ser recomendable emplear el método de inversión para generar las muestras (antitéticas) de la exponencial.

```{r eval=FALSE, include=FALSE}
# Desarrollo e implementación en r 

# MC Clásico
nsim <- 1000
lambda <- 0.5
set.seed(1)
u <- runif(nsim%/%2)
x <- - log(u) / lambda

mean(x) # Aprox por MC  # valor teor 1/lambda = 2
vx<-var(x)  # medida precisión
vx

xa <- - log(1-u) / lambda
mean(xa) # Aprox por MC  # valor teor 1/lambda = 2
vxa<-var(xa)  # medida precisión
# NOTA: Varianza suponiendo independencia
vxa

corr <- cor(x,xa)
xt <- c(x,xa)
mean(xt) # Aprox por MC  # valor teor 1/lambda = 2
vxt <- var(xa)*(1 + corr) # Estimación varianza suponiendo dependencia

# Estimación del porcentaje de reducción en la varianza
100*(var(x)-vxt )/var(x)

```

```{r}
#ejercicio 5

# -------------------------------
mc.integral <- function(ftn, n, plot=TRUE) {
  # Integración Monte Carlo
  # -------------------------------
  fx <- sapply(runif(n%/%2), ftn)
  m <- n%/%2
  if (plot) {
    estint <- cumsum(fx)/(1:m)
    esterr <- sqrt(cumsum((fx-estint)^2))/(1:m)
    estvar <- sum((fx-estint)^2)/(1:m)
    plot(estint, ylab="Media y rango de error", type="l", lwd= 2, ylim=mean(fx)+2*c(-esterr[1],esterr[1]), xlab="Iteraciones")
    lines(estint+2*esterr, col="gold", lwd=2)
    lines(estint-2*esterr, col="gold", lwd=2)
    return(list(x=fx,valor=estint[m], error=2*esterr[m],vx=estvar[m]))  
  } else return(list(x=fx,valor=mean(fx), error=2*sd(fx)/sqrt(m),vx=var(fx)))
}  
lambda <- 0.5
ftn <- function(x) return(-log(x)/lambda)
nsim <- 10^3
set.seed(1)
x <- mc.integral(ftn, nsim,plot = T)

fantit <- function(x) return(-log(1-x)/lambda)
set.seed(1)
xa <- mc.integral(fantit,nsim,plot=T)

#correlacion
corr <- cor(x$x,xa$x)
xt <- c(x$x,xa$x)
mean(xt)

vxt <- var(xa$x)*(1+corr) #estimación varianza suponiendo dependencia

#Estimación del porcentaje de reducción en la varianza
100*(var(x$x)-vxt )/var(x$x)

```

# Ejercicios Extras

6. ***Aproximar mediante simulación la integral: $$\int_{-1}^1 \frac{1}{8}(5-3x^2)dx$$ y representar gráficamente la aproximación en función de $n$. Comparar los resultados con los obtenidos empleando variables antitéticas, ¿ Se produce una reducción de la varianza?***