---
title: "Taller2"
author: "Beltran Henry, Burbano Joel, Guaman Ronny"
date: "15/6/2021"
output:
  html_document: default
---
```{r include=FALSE}
# install.packages()
```

6. Uno de los primeros generadores fue el denominado método de los cuadrados medios propuesto por Von Nuemman (1946). Con este procedimiente se generan números pseudoaleatorios de 4 digitos de la siguiente forma:

  i. Se escoge un número de cuatro digitos $x_0$ (semilla)
  ii. Seeleva al cuadrado $(x_0^2)$ y se toman los cuatro dígitos centrales $(x_1)$ 
  iii. Se genera el número pseudo-aleatorio como
   $$u_1=\frac{x_1}{10^4}$$
  iv. Volver al paso ii y repetir el proceso
  
  Para obtener los $k$ (número par) dígitos centrales de $x_i^2$ se puede utilizar que: 
   $$x_{i+1}=\left\lfloor\left(x_{i}^2 -\left\lfloor\frac{x_i^2}{10^{\left(2k-\frac{k}{2}\right)}}\right\rfloor 10^{\left(2k-\frac{k}{2}\right)} \right)/10^{\frac{k}{2}} \right\rfloor$$
Estudiar las caracteristicas del generador de cuadrados medios a partir de una secuencia de 500 valores obtenidos tomando como semilla inicial los cuatro primeros dígitos del DNI. EMplear únicamente métodos gráficos.

```{r, include=FALSE}
rm(list=ls(all=TRUE))
source("RANDVN.r", local = knitr::knit_global())
# or sys.source("your-script.R", envir = knitr::knit_global())
```

Primero observemos una grafica en el cual la semilla viene dada por el reloj de la maquina

```{r echo=FALSE}

x <- RANDVNN(n = 500)
# x
plot(x,xlab = "Indice",ylab = "Aleatorios",main ="Grafica con semilla(reloj)")
```

```{r echo=FALSE}
rm(list=ls(all=TRUE))
source("RANDVN.r", local = knitr::knit_global())
# or sys.source("your-script.R", envir = knitr::knit_global())

a <- RANDVNN(n = 500)
plot(a,xlab = "Indice",ylab = "Aleatorios",main ="Grafica con semilla(reloj)")
```

```{r echo=FALSE}
rm(list=ls(all=TRUE))
source("RANDVN.r", local = knitr::knit_global())
# or sys.source("your-script.R", envir = knitr::knit_global())

b <- RANDVNN(n = 500)
plot(b,xlab = "Indice",ylab = "Aleatorios",main ="Grafica con semilla(reloj)")
```

Ahora observemos el grafico generado por la semilla=1750

```{r echo=FALSE}
rm(list=ls(all=TRUE))
source("RANDVN2.r", local = knitr::knit_global())
# or sys.source("your-script.R", envir = knitr::knit_global())

d <- RANDVNN(n = 500)
plot(d,xlab = "Indice",ylab = "Aleatorios",main ="Grafica con semilla=1750")
```

Cosas interesantes cuando $n=5$

```{r echo=FALSE}
rm(list = ls(all=T))
source("RANDVN3.r",local = knitr::knit_global())
```

```{r echo=FALSE}
rm(list = ls(all=T))
source("RANDVN3.r",local = knitr::knit_global())
```

```{r echo=FALSE}
rm(list = ls(all=T))
source("RANDVN3.r",local = knitr::knit_global())
```


**Conclusiones**

Luego de realizar varios experimentos con el algoritmo podemos concluir que en general con $n=4$ 

*   EL algoritmo genera solo un numero limitado $<100$ numeros aleatorios 
*   pasado cierto numero el algoritmo se vuelve repetitivo ("Dejan de ser números aleatorios")
*   Si tomamos $n>5$ el algorimo genera mas números aleatorios que con $n=4$ es decir su rango se expande.



Considerando el generador congruencial multiplicativo de parámetros $a=7^5=16807$, $c=0$ y $m=2^{31}-1$

**a)**¿Se observan los mismo problemas que con el algoritmo RANDU al considerar las tripletas$(x_k, x_{k+1}, x_{k+2})$?


```{r include=TRUE}
initRANDC <- function(semilla=as.numeric(Sys.time()), a=2^16+3, c=0, m=2^31) {
  .semilla <<- as.double(semilla) %% m  #C?lculos en doble precisi?n
  .a <<- a
  .c <<- c
  .m <<- m
  return(invisible(list(semilla=.semilla,a=.a,c=.c,m=.m))) #print(initRANDC())
}

RANDC <- function() {
    if (!exists(".semilla", envir=globalenv())) initRANDC()
    .semilla <<- (.a * .semilla + .c) %% .m
    return(.semilla/.m)
}

RANDCN <- function(n=1000) {
    x <- numeric(n)
    for(i in 1:n) x[i]<-RANDC()
    return(x)
    # return(replicate(n,RANDC()))  # Alternativa m?s r?pida    
}

```

```{r include=TRUE}
initRANDC(2706,7^5,0,2^31-1)
w=RANDCN(9999)
```


**b)** Estudiar la aleatoriedad de este generador empleando repetidamente el test de Ljung-Box, considerando $500$ pruebas con muestras de tamaño $50$ y hasta el salto $10$ ``(Box.test(u,lag=10, type="Ljung"))``. Comparar gráficamente el ajuste de las distribuciones del estadístico y $p$-valor a las de referencia.

```{r echo=F}
source("RANDC.r",local = knitr::knit_global())
```


