---
title: "Taller 1"
author: "Beltran Henry, Burbano Joel, Guaman Ronny"
date: "4/6/2021"
output:
  pdf_document: default
  html_document: default
---
```{r include=FALSE}
# install.packages()
```

A un examen se han presentado un total de 80 alumnos y la probabilidad de aprobar el examen es de 0.85. Se pide

a) **Definir una variable aleatoria que cuente el número de alumnos que superan el examen. Identificar la distribución de probabilidad que sigue esta variable aleatoria.**

    $X:$ número de alumnos que aprueban el examen de los que se presentan al mismo     
    $$X\sim Bi(80,0.85)$$

b) **Calcular la probabilidad de que exactamente 55 alumnos superen el examen.**
```{r include=FALSE}
b=dbinom(55,80,0.85)
b <- as.character(b)


```
    $P(X=55)=$``r b``


c) **Obtener la probabilidad de que al menos 65 alumnos superen el examen.**
```{r include=FALSE}
c=pbinom(64,80,0.85,lower.tail = F)
```
    $P(X\geq 65)=1-P(X\leq64)=$``r c``

d) **Obtener la probabilidad de que entre 60 y 75 alumnos (ambos inclusive) superen el examen.**
```{r include=FALSE}
r=pbinom(c(59,75),80,0.85)
d=r[2]-r[1]
```
    $P(60\leq X\leq75)=P(X\leq75)-P(X\leq60)=$``r d``

e) **Calcular el valor de la variable tal que deja a su derecha un 35% de las observaciones.**
```{r include=FALSE}
e=qbinom(0.35,80,0.85,lower.tail = F)
```
    ``r e``

f) **Generar una muestra de 20 valores aleatorios de esta distribución.**
```{r include=FALSE}
f <- rbinom(20,80,0.85)
```
    ``r f``
