---
title: "Taller 1"
author: "Beltran Henry, Burbano Joel, Guaman Ronny"
date: "4/6/2021"
output:
  html_document: default
---
```{r include=FALSE}
# install.packages()
```

A un examen se han presentado un total de 80 alumnos y la probabilidad de aprobar el examen es de 0.85. Forma analitica Se pide

a) **Definir una variable aleatoria que cuente el número de alumnos que superan el examen. Identificar la distribución de probabilidad que sigue esta variable aleatoria.**

    $X:$ número de alumnos que aprueban el examen de los que se presentan al mismo     
    $$X\sim Bi(80,0.85)$$

b) **Calcular la probabilidad de que exactamente 55 alumnos superen el examen.**
```{r include=FALSE}
b=dbinom(55,80,0.85)
 b <- as.character(b)


```
    $P(X=55)=$``r b``


c) **Obtener la probabilidad de que al menos 65 alumnos superen el examen.**
```{r include=FALSE}
c=pbinom(64,80,0.85,lower.tail = F)
```
    $P(X\geq 65)=1-P(X\leq64)=$``r c``

d) **Obtener la probabilidad de que entre 60 y 75 alumnos (ambos inclusive) superen el examen.**
```{r include=FALSE}
r=pbinom(c(59,75),80,0.85)
d=r[2]-r[1]
```
    $P(60\leq X\leq75)=P(X\leq75)-P(X<60)=$``r d``

e) **Calcular el valor de la variable tal que deja a su derecha un 35% de las observaciones.**
```{r include=FALSE}
e=qbinom(0.35,80,0.85,lower.tail = F)
```
    ``r e``

f) **Generar una muestra de 20 valores aleatorios de esta distribución.**
```{r include=FALSE}
f <- rbinom(20,80,0.85)
```
    ``r f``
    
**Forma asintotica**


a)
    $X:$ número de alumnos que aprueban el examen de los que se presentan al mismo     
    $$X\sim Bi(80,0.85)$$ 
    se puede aproximar a una $N(np,npq)$ mediante el uso del TCL.
    $$X \quad \sim \quad  N(np,npq)$$
    donde $n=80$,  $p=0.85$ y $q=1-p$ 
    
```{r include=FALSE}
n <- 80
p <- 0.85
q <- 1-p
b1 <- dnorm(55,n*p,sqrt(n*p*q))

 b1 <- as.character(b1)
```
b) 
    $P(X=55)=$``r b1``

c)  
```{r include=F}
  c1 <- pnorm(65-1/2,n*p,sqrt(n*p*q),lower.tail = F)

```
    $P(X\geq 65)=$``r c1``

d)
```{r include=F}
  r1=pnorm(c(((60-n*p)/sqrt(n*p*q)),((75-n*p)/sqrt(n*p*q))),0,1)
  r2=pnorm(c(60+1/2,75+1/2),n*p,sqrt(n*p*q))
  
d1=r1[2]-r1[1]
d2=r2[2]-r2[1]
```
    $P(65\leq X\leq 75)=$``r d2``
    
e)
```{r include=F}
  e1=qnorm(0.35,n*p,sqrt(n*p*q),lower.tail = F)
```
  ``r e1``
  
f) 
```{r include=F}
f1 <- rnorm(20,n*p,sqrt(n*p*q))
```

    ``r f1``

  
