---
title: "Trabajo en clase"
author: ',Beltran Henry, Burbano Joel, Guaman Ronny'
date: "10/6/2021"
output:
  pdf_document: default
  html_document: default
---

# Simulación
### Simular el lanzamiento de dos datos equilibrados, y obtener la distribución teórica y empírica de la suma del resultado obtenido.

$Y:$ resultado sumar dos dados 

Para los siguientes escenarios: $n=30,50,100$ y $m=100,500,1000$. Donde $n=$ números de lanzamiento y $m=$ número de veces que se repite el experimento.
```{r include=F}
# library(dplyr)
n=30
m=100

```

- Obtenga la media y la varianza 
  
  - **Exacta** 
  
    
    ```{r include=FALSE}
      library(prob)
      dados <- rolldie(2,6,makespace = T)
      class(dados)
      suma <- dados$X1+dados$X2
      mu <- mean(suma)
      desv <- sd(suma)
      histo <- hist(suma,breaks = c(0:12))
    ```


  $\mu=x_1f(x_1)+\cdots+x_nf(x_n)=$ ``r mu``
      
  $\sigma=$ ``r desv``
      
      
    ```{r echo=FALSE}
plot(histo,main = "Histograma de Suma",
     xlab = "Suma",
     ylab = "Frecuencia",
     col =  heat.colors(10) ,
     border = "black",
     xlim = c(0, 12),
     ylim = c(0, 7))
```
      
      
    
  - **Asintotica**
    
    ```{r include=F}
s <- array()
a <- replicate(2,{sample(6,n,replace = T)}) 
s <- cbind(s,a[,1]+a[,2])
s <- s[,-1]

as <- t.test(s, y = NULL,alternative = c("two.sided"),mu = 0, paired = FALSE, var.equal = FALSE,conf.level = 0.95)

l <- length(s)
 alfa <- 0.05
 varianza <- var(s)
 L1 <- (l - 1) * varianza / qchisq(1-alfa / 2,l - 1)
 L2 <- (l - 1) * varianza / qchisq(alfa /2,l - 1)
 IC <- c(sqrt(L1),sqrt(L2))
 IC
```
      
      
      
  Para el caso asintotico encontraremos un intervalo de confianza al $95\%$ generando una muestra alaeatoria de $n=$``r n``
      
  $\text{Intervalo de Confianza: } \mu \in$ [``r as$conf.int``]
      
  $\text{Intervalo de Confianza: } \sigma \in$ [``r IC``] 
      
  - **Simulación**
    
    
    ```{r include=F}
sim <- array()
for (i in 1:m) {
asi <- replicate(2,{sample(6,n,replace = T)}) 
sim <- cbind(sim,asi[,1]+asi[,2])
}
sim <-sim[,-1]

means <- apply(sim,2,mean)
desvs <- apply(sim,2,sd)

msim <- mean(means)
dssim <- mean(desvs)
```
      
      
  Para el caso aplicando simulación sea generado $m=$ ``r m`` veces el experimento con $n=$ ``r n``
      
  $\mu=$ ``r msim``
      
  $\sigma=$ ``r dssim``
    