---
title: "Calidad de un Generador"
author: "Beltran Henry, Burbano Joel, Guaman Ronny"
date: "21/6/2021"
output:
  html_document: default
---


## 8.  Considera el generador congruencial definido por: 
$$\begin{aligned}x_{n+1}  & =(65x_{n}+1)\ \operatorname{mod}\ 2048,\nonumber\\
    u_{n+1}  & =\frac{x_{n+1}}{2048},\ n=0,1,\dots\nonumber\end{aligned}$$
    
```{r include=FALSE}
a=65
c=1
m=2048
```

     
a)  **Indicar razonadamente si es de ciclo máximo.**
    
  verifiquemos que se cumplen las hipotesis del teorema de Knuth.
  
1. $c$ y $m$ son primos entre si?
  
  Si pues el $\operatorname{mcd}(1,2048)=1$
    
2. $a-1$ es multiplo de todos los factores primos de $m$
    
```{r eval=FALSE, include=FALSE}
# install.packages("numbers")
library(numbers)

p <- primeFactors(m)

q=m%%4


```

Notemos que $m=2^{11}$ por tanto el factor primo de $2048$ es $2$ con multiplicidad $11$ y
    $64$ es multiplo de $2$ por lo tanto se verifica la condición.
    
3. Si $m$ es multiplo de $4$ entonces $a-1$ tambien lo ha e ser
      
Notemos que $2048\operatorname{Mod}(4)=0$ y $64\operatorname{Mod}(4)=0$
por tanto se verifica la condición
    
Por 1 ,2 ,3 concluimos que el ciclo es máximo.
  

b)  **Generar 1000 valores tomando como semilla inicial el n de grupo multiplicado por 100 y obtener el tiempo de CPU. Representar gráficamente el ajuste a la densidad teórica y realizar el correspondiente contraste de Kolmogorov-Smirnov.**
```{r echo=FALSE}
source("RANDC.R")
initRANDC(400, a, c, m) # Establecer semilla y parámetros
nsim <-1000
system.time(u <- RANDCN(nsim)) # Generar

```

```{r echo=FALSE}
source("Diagnosis contrastes.r")
```

 
c)  **Representar los pares de datos $\left( u_{i}, u_{i+1} \right)$, ¿se observa algún problema?.**

```{r}
v=u[-1]
v <- c(v,1)
z <-cbind(u,v)
plot(z)
```


d)  **Estudiar la aleatoriedad de este generador empleando repetidamente el test de Ljung-Box, considerando 500 pruebas con muestras de tamaño 50 y hasta el salto 10 (`Box.test(u,lag=10, type=Ljung)`). Comparar el ajuste de las distribuciones del estadístico y $p$-valor a las de referencia.**

```{r echo=TRUE}
initRANDC(400,a,c,m)
npruebas <- 500
Tmuestra <- 50
pval <- rep(0,npruebas)
estad <- rep(0,npruebas)
for( i in 1:npruebas){
u <- RANDCN(Tmuestra)
jbu <- Box.test(u,lag=10,type="Ljung")
pval[i] <- jbu$p.value
estad[i] <- jbu$statistic
}
hist(pval, freq=F)
```
```{r include=TRUE}
h <- hist(estad, breaks= "FD", freq=1)
```


