---
title: "Practica 3"
author: "Beltran Henry, Burbano Joel, Guaman Ronny"
date: "1/7/2021"
output: 
  html_document: 
    theme: cerulean
    highlight: zenburn
---
# Métodos Universales para la simulación de variables discretas

***6. Se pretende simular valores de una distribución $Bi(10,0.5)$. Para ello***

  ***a) Generar por el método de la transformación cuantil usando busqueda secuencial, una muestra de $nsim=10^5$ observaciones de esta variable. Obtener el tiempo de CPU empleado. Aproximar por simulación la función de masa de probabilidad,  representarla gráficamente y compararla con la teórica. Calcular también la media muestral (compararla con la teórica $np$) y el número medio de comparaciones para generar cada observación.***
  
```{r message=FALSE, warning=FALSE}
# Implementamos el algoritmo de transformación cuantil con busqueda sequencial.


rfmp <- function(x,prob=1/length(x),nsim=1000){
  Fx <- cumsum(prob)
  # simular
  X <- numeric(nsim)  #creamos un vector de indices
  U <- runif(nsim)   #creamos un vector de probilidad uniforme
  ncomp <<- 0 
  for(j in 1:nsim){
    i <- 1
    while(Fx[i]<U[j]) i <- i+1
    X[j] <- x[i]
    ncomp<<-ncomp+ i
  }
  return(X)
}
```

Ahora empleando la rutina anterior generamos las simulaciones:

```{r}
set.seed(54321)
n <- 10
p <- 0.5
nsim <- 10^5
x <- 0:n   # crea un arreglo de n+1 componentes 0,1,2,..
fmp <- dbinom(x,n,p) # crea un arreglo de la funcion de mas de probabilidad
ncomp <- 0  # regresa el valor de ncomp a 0
system.time(rx <- rfmp(x,fmp,nsim)) # calcula el tiempo en sgundos que toma ejecutar una expresion(en este caso rfmp)

```

Aproximación de la media 

```{r}
mean(rx)
```

El valor teórico es $n*p=5$

La presición que se ha obtenido es 

```{r}
abs(mean(rx)-n*p)
```

Número medio de comparaciones:

```{r}
ncomp/nsim
```

Analisís de los resultados 

```{r}
res <- table(rx)/nsim    # crea una tabla con lo elementos de rx y los divide para nsim
plot(res, ylab="frequencia relatica", xlab="valores") #grafica los valores simulados
points(x,fmp,pch=4,col='blue') #grafica los valores teoricos
```

```{r}
res <- as.data.frame(res) # mutamos res a un data frame
names(res) <- c('x','psim')  #asignamos nombres a las columnas del data frame
res$pteor <- fmp   # creamos una nueva columna a la cual le asiganamos los valores de fmp
res
```

Ahora vemos que sucede con los errores

Error absoluto

```{r}
max(abs(res$psim-res$pteor))
```

Error Relativo

```{r}
max(abs(res$psim-res$pteor) /res$pteor)
```

```{r include=F}
# NOTA: Puede ocurrir que no todos los valores sean generados en la simulación
# Si length(x) > length(psim) el código anterior (res$pteor <- fmp) producirá un error
# Alternativamente:
psim <- rep(0, length(x))
names(psim) <- as.character(x)
psim[as.character(res$x)] <- res$psim
psim
res <- data.frame(x=x, pteor=fmp, psim =psim)
res

```

  ***b) Repetir el apartado anterior ordenando previamente las probabilidades en orden decreciente y tambien empleando la función sample de*** ``R``
  
```{r}
tini <- proc.time()  # permite obtener tiempo de computacion real y de CPU

ncomp <- 0  # regresamos a 0 el valor de ncomp
ind <- order(fmp,decreasing = T)   #creamos un vector de indices de fmp ordenada de manera decrciente
rx <- rfmp(x[ind],fmp[ind],nsim) # llamamos a la funcion rfmp

tiempo <- proc.time()-tini
tiempo 
```

Numero de comparaciones 

```{r}
ncomp/nsim
```

Valor teorico

```{r}
sum((1:length(x))*fmp[ind])
```

Empleando la función ``sample(x)``

```{r}
system.time(rx <- sample(x,nsim,replace = T,prob = fmp))
```

```{r include=F}
# -------------------------------
# Si n >> 30
# Aproximación normal con corrección continuidad
mean <- n*p
sd <- sqrt(n*p*(1-p))

res$pnorm <- pnorm(x+0.5,mean,sd)-pnorm(x-0.5,mean,sd)
res
max(abs(res$pnorm - res$pteor))
max(abs(res$pnorm - res$pteor) / res$pteor)

system.time(
rx <- pmax(0, pmin(n, round( rnorm(nsim, mean, sd) )))
)

table(rx)/nsim
```

```{r include=F}
# Realmente las prob de los extremos serían mayores...
res$pnorm[1] <- pnorm(0.5, mean, sd)
res$pnorm[n+1] <- 1 - pnorm(n-0.5, mean, sd)
```

  ***c) Diseñar una rutina que permita generar $nsim$ valores de una distribución discreta usando una tabla guía. Repetir los pasos de los apartados anteriores empleando esta rutina (con $m=n-1$). Comparar los resultados obtenidos.***

Primero se implementara el algoritmo en ``R``

```{r}
rfmp.tabla <- function(x,prob=1/length(x),m,nsim=1000){
  Fx <- cumsum(prob)
  g <- rep(1,m)  #generamos una lista de m veces 1
  i <- 1
  for(j in 2:m){
    while (Fx[i]<(j-1)/m)  i <- i+1
    g[j] <- i
  }
  X <- numeric(nsim)  #creamos un vector de indices
  U <- runif(nsim)   #creamos un vector cuyas entradas son valores de un distribucion uniforme
  for(j in 1:nsim){
    i <- g[floor(U[j]*m)+1]
    while (Fx[i]<U[j]) i <- i+1
    X[j] <- x[i]
  }
  return(X)
}
```

Tiempo de ejecución

```{r}
system.time(rx <- rfmp.tabla(x,fmp,n-1,nsim))
```

Ánalisis de los resultados:

```{r}
res <- table(rx)/nsim
plot(res, ylab = "frecuencia relativa", xlab = "valores")
points(x,fmp,pch=4,col='blue')
```

***7. Se pretende simular $nsim=10^4$ observaciones de una variable hypergeometrica (``dhyper(x,m,n,k)``) de parametros $m=$ dos últimas cifras del DNI , $n=100-m$ y $k=20$.***
  
  ***a) Generar los valores empleando el método de la tranformación cuantil usando busqueda sequencial. Obtener el tiempo de CPU empleado. Aproximar por simulación la función de masa de probabilidad, representarla graficamente y compararla con la teórica. Calcular también la media muestral (compararla con la teórica $km/(m+n)$) y el número medio de comparaciones para generar cada observación.***
  
```{r}
set.seed(54321)
m <- 47
n <- 100-m
k <- 20
nsim <- 10^4

x <- 0:n
fmp <- dhyper(x,m,n,k)

ncomp <- 0  #ponemos en 0 ncomp

tiempo_cuantil<-system.time(hx <- rfmp(x,fmp,nsim))
tiempo_cuantil
```

Aproximación de la media

```{r}
media_cuantil<-mean(hx)
media_cuantil
```

El valor teorico es $km/(m+n)$

```{r}
media_t<-k*m/(m+n)
media_t
```

Número de comparaciones

```{r}
Ncomp_cuantil<-ncomp/nsim
Ncomp_cuantil
```

Número de comparaciones teórico:

```{r}
sum((1:length(x))*fmp)
```



Análisis de los resultados 

```{r}
res <- as.data.frame(table(hx)/nsim)
names(res) <- c("x", "psim")
plot(as.matrix(res), type="h")
points(x,fmp,pch=4,col='blue') #grafica los valores teoricos
```


```{r eval=FALSE, include=FALSE}
# 
#  Verificar este parte del codigo surje un problema como se menciona en la teoria
# 
psim <- rep(0, length(x))
names(psim) <- as.character(x)
psim[as.character(res$x)] <- res$psim
psim
res <- data.frame(x=x, pteor=fmp, psim =psim)
res
```

  ***b) Repetir el apartado anterior ordenando previamente las probabilidades en orden decreciente, tambien empleando la función ``sample()`` de ``R`` y empleando una tabla guía (con $k-1$ subintervalos)***
  
  
```{r}
ncomp <- 0  # regresamos a 0 el valor de ncomp
tini <- proc.time()  # permite obtener tiempo de computacion real y de CPU


ind <- order(fmp,decreasing = T)   #creamos un vector de indices de fmp ordenada de manera decrciente
hx <- rfmp(x[ind],fmp[ind],nsim) # llamamos a la funcion rfmp

tiempo_aprox <- proc.time()-tini
tiempo_aprox 
```

Numero de comparaciones 

```{r}
Ncomp_aprox<-ncomp/nsim
Ncomp_aprox
```

Valor teorico

```{r}
sum((1:length(x))*fmp[ind])

```

Media aproximada 

```{r}
media_aprox<-mean(hx)
media_aprox
```

Empleando la función ``sample(x)``

```{r}
ncomp<-0
tiempo_s<-system.time(hx <- sample(x,nsim,replace = T,prob = fmp))
tiempo_s
```

y la media obtenida:

```{r}
Ncomp_s<-ncomp/nsim
media_s<-mean(hx)
media_s
```

Nos damos cuenta que con la función sample practicamente no nos demoramos nada a comparación con el método utilizado en el apartado a)

Por otro lado, al ordenar las probabilidades o mejor dicho encontrar la posición de las variables de x que tienen las probabilades en forma descendiente, se tiene un mejor tiempo que al que se tiene en el literal a)

Podemos comparar la media teórica con la media de las simulaciones usando la función sample
y con las probabilidades ordenadas (llamaremos a esta simulación en específico secuencial) dándonos como resultado:

```{r}
media <- data.frame(media_t,media_s,media_aprox)
names(media)<- c("Teorica","Sample","Secuencial")
media
```

Ahora realicemos la comparación gráfica de la simulación con la representación teórica:

```{r}
res <- table(hx)/nsim
plot(res, ylab = "frecuencia relativa", xlab = "valores")
points(x,fmp,pch=4,col='blue')
```

Para la última parte, haremos uso de una TABLA GUÍA de $k-1$ subintervalos.

Para esto, el código que modela este método es

```{r}
rfmp.tabla <- function(x, prob = 1/length(x), m, nsim = 1000) {
  Fx <- cumsum(prob)
  g <- rep(1,m)
  i <- 1
  for(j in 2:m) {
    while (Fx[i] < (j-1)/m) i <- i + 1
    g[j] <- i
  }
  X <- numeric(nsim)
  U <- runif(nsim)
  ncomp <<- 0 
  for(j in 1:nsim) {
    i <- g[floor(U[j]*m) + 1]
    ncomp <<- ncomp - i + 1 
    while (Fx[i] < U[j]) i <- i + 1
    ncomp <<- ncomp + i
    X[j] <- x[i]
  }
  return(X)
}
```

Desarrollamos el algoritmo

```{r}
ncomp <- 0
tiempotabla <- system.time(
rx <- rfmp.tabla(x, fmp, k-1, nsim)
)
mediatabla <- mean(rx)
NcompTabla <- ncomp/nsim
```

El número de comparaciones, el tiempo de cómputo y la media de la tabla se muestran en ese orden:

```{r echo=FALSE}
NcompTabla
tiempotabla
mediatabla
```

Analizando los resultados y graficandolos para compararlos con la media teórica tenemos
```{r}
res <- as.data.frame(table(rx)/nsim)
names(res) <- c("x", "psim")

plot(as.matrix(res), type="h")
points(x, fmp, pch=4)
```


  ***c) Diseñar una rutina que permita generar $nsim$ valores de una distribución discreta usando el método de Alias. Repetir los pasos de los apartados anteriores empleando esta rutina comparar los resultados obtenidos.***
  
Primero implementamos el algoritmo Alias en ``R``

```{r}
rfmp.alias <- function(x,prob=1/length(x),nsim=1000){
  # Inicializamos las tablas
  a <- numeric(length(x)) 
  q <- prob*length(x)
  low <- q < 1
  high <- which(!low)
  low <- which(low) 
  while (length(high) && length(low)){
    l <- low[1]
    h <- high[1]
    a[l] <- h
    q[h] <- q[h]-(1-q[l])
    if (q[h]<1){
      high <- high[-1]
      low[1] <- h
    } else low <- low[-1]
  }
  # Generación de valores
  V <- runif(nsim)
  i <- floor(runif(nsim)*length(x))+1
  return(x[ifelse(V<q[i],i,a[i])])
}
```




Obtenemos el tiempo de cómputo, la media y el número de comparaciones del método

```{r}
ncomp <- 0
tiempoalias <- system.time( rx <- rfmp.alias(x,fmp,nsim) )
mediaalias <- mean(rx)
NcompAlias <- ncomp/nsim
```

```{r echo=FALSE}
tiempoalias
mediaalias
NcompAlias
```


```{r}
# Análisis resultados
res <- as.data.frame(table(rx)/nsim)
names(res) <- c("x", "psim")

# Comparación teórica
plot(as.matrix(res), type="h")
points(x, fmp, pch=4)

```

Finalmente veamos una comparación de tiempo de CPU,las medias y el número de comparaciones obtenidas. 

```{r}
p <- as.data.frame(cbind(as.numeric(tiempoalias[3]),as.numeric(tiempotabla[3]),as.numeric(tiempo_aprox[3]),as.numeric(tiempo_cuantil[3]),as.numeric(tiempo_s[3])))
z <- matrix( c(p,mediaalias,mediatabla,media_aprox,media_cuantil,media_s,NcompAlias,NcompTabla, Ncomp_aprox,Ncomp_cuantil, Ncomp_s), ncol = 3,nrow =5)
colnames(z) <- c('Tiempo','Media','No Comparaciones')
rownames(z) <- c('Alias','Tabla Guía','TG Secuencial','Cuantil','Sample')
z
media_t

```

Notamos a simple vista que el método más efectivo en tiempo de ejecución resulta ser aquel en el que usamos la función $sample$ aunque para la aproximación de la media no es muy bueno como el método del Cuantil. Despues tenemos que el método del Alias resulta un poco convicente tanto por el tiempo de ejecución, como por la aproximación a la media teórica.