---
title: "Repetición de Constraste"
author: "Beltran Henry, Burbano Joel, Guman Ronny"
date: "17/6/2021"
output: html_document
---

Se considerará una prueba de hipótesis para la igualdad de varianzas (razón de varianzas) de dos poblaciones normales de tamaño n=20, para verificar bajo simulación que el p−valor tiene una distribución uniforme $U(0,1)$,es decir: $Ho:\sigma_{21}=\sigma_{22}\quad  Ha:\sigma_{21}\neq\sigma_{22}$

Al aplicar un estadístico $F$ que sigue una distribución de Fisher con $(n_1−1)$ grados de libertad para el numerador y $(n_2−1)$ grados de libertad para el denominador.

A continuación presentamos la función estadístico que nos ayudará al cáculo del p−valor

```{r include=FALSE}
set.seed(7654321)                                                 
nsim<-1000                                                       

estadistico<-function(x,y){                                      
  n1<-length(x)
  n2<-length(y)
  s1<-sqrt(var(x))
  s2<-sqrt(var(y))
  F<-abs((s1^2)/(s2^2))
  p<-pf(F, n1-1, n2-1, lower.tail=F)                                              
}
```

Caso 1: Tomamos $n_1=n_2=20$ y si se verifica la hipótesis nula se considera $\sigma_{21}=\sigma_{22}=\sigma=3$

```{r echo=FALSE}
sigma<-3
n<-20
X<-matrix(rnorm(n*nsim,6,sigma),ncol=nsim,nrow=n)
Y<-matrix(rnorm(n*nsim,6,sigma),ncol=nsim,nrow=n)
p<-replicate(nsim,0)
for(i in 1:nsim){
  p[i]=estadistico(X[,i],Y[,i])
}

hist(p,main=c("Caso1:sigma= 3"))
```

 Calculamos además el p−valor promedio:
 
```{r echo=FALSE}

promedio_p<-mean(p)
promedio_p
```

```{r include=FALSE}
obs<-p<0.05
```

Ahora podemos considerar:$n_1=n_2=40$ y si se verifica la hipótesis nula, se toma $\sigma_{21}=\sigma_{22}=\sigma=3$


```{r echo=FALSE}
n_nuevo<-40
X_1<-matrix(rnorm(n*nsim,6,sigma),ncol=nsim,nrow=n_nuevo)
Y_1<-matrix(rnorm(n*nsim,6,sigma),ncol=nsim,nrow=n_nuevo)
p_nuevo<-replicate(nsim,0)
for(i in 1:nsim){
  p_nuevo[i]=estadistico(X_1[,i],Y_1[,i])
}

hist(p_nuevo,main=c("Caso2:sigma= 3"))
```


 El p−valor promedio es:
 
```{r echo=FALSE}
w_1=mean(p_nuevo)
w_1
```


Ahora vemos el caso 2: $\sigma_{21}\neq\sigma_{22}$.Elegimos $\sigma_{21}=3$ y $\sigma_{22}=4$. Para $n_1=n_2=20$:

```{r echo=FALSE}
sigma_1<-3
sigma_2<-4
n_2<-20
X_2<-matrix(rnorm(n*nsim,6,sigma_1),ncol=nsim,nrow=n_2)
Y_2<-matrix(rnorm(n*nsim,6,sigma_2),ncol=nsim,nrow=n_2)
p_2<-replicate(nsim,0)
for(i in 1:nsim){
  p_2[i]=estadistico(X_2[,i],Y_2[,i])
}

hist(p_2,main=c("Caso1:sigma1= 3 y sigma2=4"))
```

 Con el pvalor promedio:
 
```{r echo=FALSE}
w_2=mean(p_2)
w_2
```

Para poder observar la potencia de la prueba, aproximaremos la misma por simulación, donde tomaremos muestras de tamaño $n=10,20,50$ y tomaremos y como el vector de las aproximaciones para la potencia.


```{r}
potencia<- function(sigma1,sigma2,n,alpha=0.05){
  m=length(sigma1)
  y<-replicate(m,0)
  for(j in 1:m){
    X<-matrix(rnorm(n*nsim,6,sigma1[j]),ncol=nsim,nrow=n)
    Y<-matrix(rnorm(n*nsim,6,sigma2[j]),ncol=nsim,nrow=n)
    p<-replicate(nsim,0)
    for(i in 1:nsim){
    p[i]=estadistico(X[,i],Y[,i])
    }
    #x <- p<alpha
    #x_sel <- p[x]
    y[j] <- mean(p)
  }
  return(y)
}
sigma11<- 1:7
sigma21<- 7:1
x_potencia<-sigma11/sigma21
n <-10; n1<-20; n2<-50
alpha <- 0.05
```

Gráficos de las curvas de potencias:

```{r echo=FALSE}
plot(x_potencia,potencia(sigma11,sigma21,n),type = "l", col = 2,main = "Curva de Potencia, Alpha=0.05 y n=10", xlab = "Razón de varianzas", ylab = "Potencia (1-beta)")
```

```{r echo=FALSE}
plot(x_potencia,potencia(sigma11,sigma21,n1),type = "l", col = 2,main = "Curva de Potencia, Alpha=0.05 y n=10", xlab = "Razón de varianzas", ylab = "Potencia (1-beta)")
```

```{r echo=FALSE}
plot(x_potencia,potencia(sigma11,sigma21,n2),type = "l", col = 2,main = "Curva de Potencia, Alpha=0.05 y n=10", xlab = "Razón de varianzas", ylab = "Potencia (1-beta)")
```